臺灣臺南地方法院刑事判決　　　　　　 93年度簡上字第293號
上　訴　人
即　被　告　甲○○　男　50歲.
上列上訴人因竊盜案件，不服本院93年度簡字第2273號中華民國
93年10月6日第一審判決（聲請簡易判決處刑案號：93年度偵字
第7692號），提起上訴，本院管轄之第二審合議庭判決如下：
    主  文
原判決撤銷。
甲○○竊盜未盜，處有期徒刑肆月，如易科罰金，以佰元折算
壹日。
    事實
一、甲○○基於侵入住宅及意圖為自己不法所有之犯意，於民國
    93年7 月21日下午1時30分許，無故侵入乙○○位在臺南縣
    永康市○○街6號之住處房間內搜尋財物，正值準備動手翻
    動梳妝檯抽屜之際，適為乙○○返家發現報警處理，始未得
    逞而不遂。
二、案經乙○○訴請臺南縣警察局永康分局報告臺灣臺南地方法
    院檢察署檢察官偵查後聲請簡易判決處刑。
    理  由
一、訊據被告固供承有於93年7月21日下午1時30分許，無故侵入
    證人乙○○住處等情不諱，惟矢口否認有竊盜之行為，辯稱
    ：伊是因為遭通緝，為躲避警察才進入告訴人家中，伊坐在
    沙發上，並未行竊云云。惟查：
  (一)上開事實，業據證人乙○○證述：「（93年7月21日下午1時
    30分許，你見到被告在你家，當時被告在做什麼？）當時我
    在睡午覺後去上廁所，回來時，看到被告在房間梳妝台有動
    作在翻抽屜。」、「（被告要進你家之前，有無通知你？有
    無經過你同意？）沒有通知，沒有經過我同意，我是看到被
    告的鞋子，進屋後又看到被告，我就喊「小偷」（台語）。
    」、「（被告是否已經開始翻東西了？）還沒有，但已經有
    在看什麼東西了，準備要偷了。」、「（當時有無發現有警
    察在巡邏？）沒有。」等語綦詳（見本院卷第61至64頁）。
    被告雖以上詞置辯。惟如上述，證人乙○○發現被告當時，
    被告係在房間內梳妝台前看東西，並非坐在沙發上或站立在
    門邊。另參以證人乙○○證稱：當時沒有發現有警察在巡邏
    ，而該住處係三合院，附有一2、30坪的庭院及其他如廁所
    等處均可躲藏（見本院卷第63、67頁）。則倘若被告僅係為
    了躲避警察查緝，而侵入證人乙○○住處，其又豈須進入證
    人乙○○住處房間內，搜尋財物，並有準備翻動抽屜之舉？
    況且，無故侵入他人住宅之行為，豈不是更容易引人報警處
    理而遭緝獲？再者，果真如被告所言，係有一騎機車未戴安
    全帽之綽號「阿忠」之人騎車搭戴伊，則為何該騎機車未戴
    安全帽的「阿忠」得另尋他法閃避警察，未與被告一同進入
    他人住宅，而被告卻必須以侵入他人住宅之方式為之？凡此
    均有悖於事理。被告前揭辯稱，無非事後卸責之詞，不足採
    信。其有行竊之意無疑。被告雖另於本院言詞辯論絡結前辯
    稱：伊可以試著去聯絡當天載伊去的朋友，證明當天伊是讓
    該朋友載，但伊不知道那個人的地址云云。惟經審諸被告於
    警詢中供稱：伊不知阿忠之真實姓名為何，也不知道如何聯
    絡阿忠，當天是伊主動打手機給伊，伊不知阿忠現人在何處
    等節在卷（見警卷第3頁反面），嗣於偵查中及本院準備程
    序暨第一次審理期日時亦均未曾提供證人之姓名及聯絡方式
    ，以利傳喚、調查，係遲至審理期日之最後始空言陳明如上
    ，自難足取。且被告有著手行竊之故意及行為，已如上述。
    本院是認此部分事證已臻明確，並無再行傳訊調查之必要，
    附此敘明。
  (二)按侵入竊盜究以何時為著手起算時點，依一般社會觀念，咸
    認行為人以竊盜為目的，而侵入他人住宅，搜尋財物時，即
    應認與竊盜之著手行為相當，上訴人在其主觀上既以竊盜為
    目的侵入被害人住處，並客廳中滯留一、二分鐘，用眼睛搜
    尋財物，縱其所欲物色之財物尚未將之移入自己支配管領之
    下，惟從客觀上已足認其行為係與侵犯他人財物之行為有關
    ，且屬具有一貫接連性之密接行為，顯然已著手於竊盜行為
    之實行（最高法院84年度台上字第4341號判決參照）。茲查
    ，本件被告在證人乙○○住處房間內，遭證人乙○○發現時
    ，正在房間內梳妝檯看東西，有準備翻抽屜之動作等情，已
    如上述。故揆諸上開裁判意旨，被告已著手於竊盜行為之實
    行，應足認定。
  (三)綜上所查，本件事證明確，被告犯行堪以認定。
二、核被告所為，係犯刑法第306條第1項無故侵入住宅罪及刑法
    第320條第3項、第1項之竊盜未遂罪。被告已著手於上開竊
    盜犯罪行為之實行而不遂，為未遂犯，依刑法第26條規定按
    既遂犯之刑度減輕之。被告所犯上開二罪間，有方法、目的
    之牽連關係，為牽連犯，應依刑法第55條之規定從一重之刑
    法第320條第3項、第1項竊盜未遂罪處斷。
三、原審以被告犯行明確，依法論罪科刑，原非無見。惟查，被
    告所為係犯竊盜未遂罪，已如上述，原審判決於事實及理由
    欄引用檢察官聲請簡易判決處刑書之犯罪事實，並於主文宣
    告被告係犯竊盜未遂罪，然於論罪時漏未引用刑法第26條規
    定，顯有違誤。被告指摘原審判決不當云云，雖無理由，然
    原判決既有上述瑕疪，自應由本院將原判決撤銷改判。爰審
    酌被告前已有7次竊盜前科，又違犯本件竊盜犯行，素行顯
    然不良，毫無他人所有物之概念，且不思以正當途徑賺取錢
    財，竟以侵入住宅之方式行竊，企圖攫取財物，除使被害人
    財物受損外，亦對人民之居住安寧造成嚴重侵害，對社會大
    眾安全之危害甚鉅，又於犯後否認犯行，未見悔悟，惟衡諸
    被告犯罪未遂並無所得等一切情狀，量處如主文所示之刑，
    並諭知易科罰金之折，以資儆懲。
據上論斷，應依刑事訴訟法第455條之1第1項、第3項、第369條
第1項前段、第364條、第299條第1項前段，刑法第306條第1項、
第320條第3項、第1項、第26條、第55條、第41條第1項前段，罰
金罰鍰提高標準條例第1條前段、第2條，判決如主文。
本案經檢察官丙○○到庭執行職務。
中　　華　　民　　國　　94　　年　　3 　　月　　30　　日
　　　　　　　　　刑事第八庭  審判長法　官  吳勇輝
                                    法  官  蔡直青
                                    法  官  陳映佐
以上正本證明與原本無異。
本件不得上訴。
                                    書記官  張宜柔
中　　華　　民　　國　　94　　年　　3 　　月　　30　　日
附錄法條：
刑法第306條第1項
無故侵入他人住宅、建築物或附連圍繞之土地或船艦者，處1年
以下有期徒刑、拘役或300元以下罰金。
刑法第320條第1、3項
意圖為自己或第 3 人不法之所有，而竊取他人之動產者，為竊盜
罪，處5年以下有期徒刑、拘役或500元以下罰金。
前二項之未遂犯罰之。
